【裁判字號】    88,上訴,1582
【裁判日期】    890120
【裁判案由】    毒品危害防制條例
【裁判全文】
臺灣高等法院臺南分院刑事判決          八十八年度上訴字第一五八二號    Ｃ
      上  訴  人  臺灣嘉義地方法院檢察署檢察官
      被      告  甲  ○  ○
      選任辯護人  黃  鯤  潮
右上訴人因毒品危害防制條例案件，不服臺灣嘉義地方法院八十八年度訴字第三五七
號中華民國八十八年八月三十日第一審判決 (起訴案號：臺灣嘉義地方法院檢察署八
十八年度偵字第三三五七號)，提起上訴，本院判決如左：
      主      文
上訴駁回。
      理      由
一、公訴意旨略以：被告甲○○基於概括之犯意，自民國（下同）八十七年底起，至
    八十八年二月六日下午六時許止，在嘉義縣梅山鄉圳北村頭二十號乙○○住處內
    ，連續五、六次無償轉讓第二級毒品安非他命予乙○○施用，其等並曾一起施用
    安非他命（均已聲請觀察勒戒），嗣為警查獲乙○○施用安非他命後，再循線查
    獲甲○○轉讓安非他命等情，因認被告涉犯毒品危害防制條例第八條第二項之轉
    讓第二級毒品罪嫌云云。
二、按犯罪事實應依證據認定之，無證據不得推定其犯罪事實；又不能證明被告犯罪
    或其行為不罰者，應諭知無罪之判決，為刑事訴訟法第一百五十四條、第三百零
    一條第一項所明文。又認定不利於被告之證據須依積極證據，苟積極證據不足為
    不利於被告事實之認定時，即應為有利被告之認定，更不必有何有利之證據；又
    事實之認定，應憑證據，如未能發現相當之證據，或證據不足以證明，自不能以
    推測或擬制之方法，以為裁判之基礎（最高法院三十年上字第八一六號、四十年
    台上字第八六號判例意旨參照）。
三、公訴人認被告涉有轉讓第二級毒品安非他命之罪嫌，係以證人乙○○於警訊中所
    供稱：甲○○約無償提供五、六次安非他命予其吸食，地點均在其位於嘉義縣梅
    山鄉圳北村頭二十號之住處內，最後一次係於八十八年二月六日下午六時許，甲
    ○○又至上開處所找其共同吸食等語，及被告為警查獲當日採尿送檢，確檢驗出
    有甲基安非他命陽性反應，有嘉義縣衛生局出具之煙毒尿液檢驗單一紙附於警卷
    足稽，暨被告與乙○○既曾一同吸食，顯見其二人交情不惡，乙○○應無設詞陷
    害之理為其論據。
四、惟訊之被告甲○○堅決否認有右揭犯行，辯稱：伊與乙○○之弟弟丙○○係同學
    ，曾與楊姓兄弟二人一同吸食，但並未轉讓安非他命予乙○○，且八十八年二月
    六日當天伊係跟父親及林庚甲送貨到阿里山，並未與乙○○一起施用安非他命等
    語。經查：（一）證人乙○○於警訊時雖證稱：甲○○約無償提供五、六次安非
    他命予伊吸食，詳細時間已不記得，地點均在伊位於嘉義縣梅山鄉圳北村頭二十
    號之住處內，最後一次係於八十八年二月六日下午六時許，甲○○又至上開處所
    找伊，並提供安非他命給伊共同吸食等語（見警卷第三頁背面、第四頁正面），
    惟嗣於偵查中即改稱：因警員刑求、恐嚇，始隨意指認被告為提供安非他命之人
    ，惟實際上提供安非他命之男子係伊於電動玩具店認識的，但不是被告等語（見
    偵查卷第六頁背面、第七頁正面），足見證人乙○○前後證述不一，其於警訊中
    之證詞顯有瑕疵，是否實情，已堪置疑。又八十八年二月六日被告係與其父親及
    林庚甲上午八時從嘉義梅山出發送蜜餞及筍子等貨物至阿里山，而於下午六時始
    從阿里山返家等情，業據證人林庚甲於本院審理中到庭結證屬實，並有交貨清單
    乙紙在卷可稽，是被告自不可能於八十八年二月六日下午六時在乙○○住處提供
    安非他命予其施用。況乙○○於警訊中所供其餘四、五次被告無償提供安非他命
    予其施用之時間、安非他命數量均不明確，亦無從資為不利於被告之證據。（二
    ）被告為警查獲當日採尿送檢，雖檢驗出有甲基安非他命陽性反應，固有嘉義縣
    衛生局出具之煙毒尿液檢驗單一紙附於警卷足稽，惟此僅能證明被告確有吸食安
    非他命之犯行，無法據此推斷被告另有轉讓安非他命予乙○○之事實。
五、綜上所述，本院依調查所得之證據，並查無被告有何公訴人所指轉讓安非他命之
    犯行，被告所為伊無轉讓安非他命之辯解，尚可採信，此外，復查無其他積極證
    據足資證明被告確有轉讓第二級毒品之犯行，被告犯罪尚屬不能證明。原審因而
    為被告無罪之諭知，核無不合，公訴人上訴意旨，仍執前詞，指摘原審判決不當
    ，為無理由，應予駁回。
據上論結，應依刑事訴訟法第三百六十八條，判決如主文。
本案經檢察官羅清溪到庭執行職務。
中    華    民    國      八十九      年      一      月      二十      日
                                  臺灣高等法院臺南分院刑事第二庭
                                      審判長法官  游    明    仁
                                            法官  蔡    長    林
                                            法官  呂    佳    徵
右正本證明與原本無異。
如不服本判決，應於判決送達後十日內向本院提出上訴狀，其未敘述理由者並應於提
出上訴狀後十日內向本院補提理由書（應附繕本)。
                                      法院書記官  陳    嘉    琍
中    華    民    國      八十九      年      一      月      二十四    日


司法院資訊處製作；財團法人民間司法改革基金會備份。
